el: Οχήματα & ανταλλακτικά > Οχήματα > Μηχανοκίνητα οχήματα > Αυτοκίνητα, φορτηγά & φορτηγάκια > Υβριδικά οχήματα: Υβριδικά αυτοκίνητα; Υβριδικά φορτηγά; Υβριδικά βαν
sv: Fordon och delar > Fordon > Motorfordon > Bilar, lastbilar och skåpbilar > Hybridfordon: Hybridbilar; Hybridlastbilar; Hybridvarubilar
tr: Taşıtlar ve Parçalar > Taşıtlar > Motorlu Taşıtlar > Arabalar, Kamyonlar, Vanlar > Hibrit Araçlar: Hibrit Arabalar; Hibrit Kamyonlar; Hibrit Minibüsler
ko: 차량/부품 > 차량 > 자동차 > 승용차/트럭/밴 > 하이브리드 차량: 하이브리드 자동차; 하이브리드 트럭; 하이브리드 밴
lt-LT: Transporto priemonės ir dalys > Transporto priemonės > Motorinės transporto priemonės > Lengvieji automobiliai, sunkvežimiai ir mikroautobusai > Hibridinės transporto priemonės: Hibridiniai automobiliai; Hibridiniai sunkvežimiai; Hibridiniai furgonai
zh-CN: 交通工具/汽车/飞机/船舶 > 交通工具 > 机动车 > 汽车、卡车与货车 > 混合动力车辆: 混合动力汽车; 混合动力卡车; 混合动力货车
pl: Pojazdy i części > Pojazdy > Pojazdy silnikowe > Samochody osobowe, ciężarówki i furgonetki > Pojazdy hybrydowe: Samochody hybrydowe; Ciężarówki hybrydowe; Vany hybrydowe
ru: Транспортные средства, запчасти и аксессуары > Транспортные средства > Автотранспорт > Автомобили, грузовики и фургоны > Гибридные транспортные средства: Гибридные автомобили; Гибридные грузовики; Гибридные фургоны
de: Fahrzeuge & Teile > Fahrzeuge > Kraftfahrzeuge > Autos, LKWs & Lieferwagen > Hybridfahrzeuge: Hybridautos; Hybrid-LKW; Hybrid-Transporter
bg-BG: Превозни средства и части > Превозни средства > Моторни превозни средства > Автомобили, камиони и ванове > Хибридни превозни средства: Хибридни автомобили; Хибридни камиони; Хибридни ванове
it: Veicoli e parti > Veicoli > Veicoli per terraferma > Auto, autocarri e furgoni > Veicoli ibridi: Automobili ibride; Camion ibridi; Furgoni ibridi
fi: Ajoneuvot ja osat > Ajoneuvot > Moottoriajoneuvot > Autot, kuorma-autot ja pakettiautot > Hybridiajoneuvot: Hybridiautot; Hybridikuorma-autot; Hybridipakettiautot
hr-HR: Vozila i dijelovi vozila > Vozila > Motorna vozila > Automobili, kamioni i kombiji > Hibridna vozila: Hibridni automobili; Hibridni kamioni; Hibridni kombiji
ro-RO: Vehicule și piese > Vehicule > Autovehicule > Mașini, camioane și furgonete > Vehicule hibride: Mașini hibride; Camioane hibride; Furgonete hibride
vi: Xe và phụ tùng > Xe cộ > Xe cơ giới > Ô tô, xe tải nhẹ và xe tải nhỏ > Xe lai: Xe hơi lai; Xe tải lai; Xe tải van lai
en: Vehicles & Parts > Vehicles > Motor Vehicles > Cars, Trucks & Vans > Hybrid Vehicles: Hybrid Cars; Hybrid Trucks; Hybrid Vans
pt-PT: Veículos e peças > Veículos > Veículos motorizados > Carros, camiões e carrinhas > Veículos híbridos: Carros híbridos; Camiões híbridos; Carrinhas híbridas
nb: Kjøretøy og deler > Kjøretøy > Biler > Biler, lastebiler og varebiler > Hybridkjøretøy: Hybridbiler; Hybride lastebiler; Hybride varebiler
hu: Járművek és alkatrészek > Járművek > Gépjárművek > Autók, teherautók és furgonok > Hibrid járművek: Hibrid autók; Hibrid teherautók; Hibrid furgonok
da: Køretøjer og dele > Køretøjer > Motorkøretøjer > Biler, ladbiler og varebiler > Hybridkøretøjer: Hybridbiler; Hybrid-lastbiler; Hybrid-varevogne
sk-SK: Diely pre vozidlá > Vozidlá > Motorové vozidlá > Autá, nákladné autá a dodávky > Hybridné vozidlá: Hybridná autá; Hybridné nákladné autá; Hybridné dodávky
es: Vehículos y recambios > Vehículos > Vehículos motorizados > Coches, camiones y furgonetas > Vehículos híbridos: Automóviles híbridos; Camiones híbridos; Furgonetas híbridas
ja: 乗り物・パーツ > 乗り物 > 自動車・バイク > 乗用車・トラック > ハイブリッド車: ハイブリッド車; ハイブリッドトラック; ハイブリッドバン
pt-BR: Veículos e peças > Veículos > Veículos terrestres > Carros, caminhões e vans > Veículos híbridos: Carros híbridos; Caminhões híbridos; Vans híbridas
zh-TW: 車輛與零配件 > 車輛 > 機動車輛 > 汽車/卡車/廂型車 > 油電混合車: 油電混合車; 油電混合卡車; 油電混合廂型車
th: รถยนต์และชิ้นส่วน > ยานพาหนะ > ยานยนต์ > รถยนต์ รถกระบะ รถตู้ > รถยนต์ไฮบริด: ยานยนต์ไฮบริด; รถบรรทุกไฮบริด; รถตู้ไฮบริด
cs: Vozidla a náhradní díly > Dopravní prostředky > Motorová vozidla > Auta, nákladní auta a dodávky > Hybridní vozidla: Hybridní automobily; Hybridní nákladní automobily; Hybridní dodávky
nl: Voertuigen en onderdelen > Voertuigen > Landvoertuigen > Auto's, trucks en busjes > Hybride voertuigen: Hybride auto's; Hybride vrachtwagens; Hybride bestelwagens
fr: Véhicules et accessoires > Véhicules > Véhicules terrestres > Voitures, camions et fourgons > Véhicules hybrides: Voitures hybrides; Camions hybrides; Fourgons hybrides
sl-SI: Vozila in deli > Vozila > Motorna vozila > Avtomobili, tovornjaki in kombiji > Hibridna vozila: Hibridni avtomobili; Hibridni tovornjaki; Hibridni kombiji